【裁判字號】    91,訴,488
【裁判日期】    920225
【裁判案由】    履行和解契約
【裁判全文】
臺灣苗栗地方法院民事判決  九十一年度訴字第四八八號
    原      告  丁○○
    訴訟代理人  林金珍
    送達代收人  甲○○
    被      告  乙○○
    兼訴訟代理人  丙○○
右當事人間履行和解契約事件，本院判決如左：
    主    文
被告應連帶給付原告新台幣壹佰伍拾壹萬元，及如附表所示之利息。
原告其餘之訴駁回。
訴訟費用由被告連帶負擔百分之九十五，餘由原告負擔。
    事      實
一、原告方面：
  （一）聲明：被告應連帶給付原告新台幣（下同）一百五十一萬元，及自民國九十
        二年一月七日起至清償日止，按年息百分之五計算之利息。
  （二）陳述：原告與被告乙○○就貴院八十八年度訴字第二五七號清償借款事件簽
        立和解書。依該和解書，被告乙○○應自八十八年八月起，每月給付原告新
        台幣三萬五千元整，至二百萬元全部清償為止，惟被告乙○○自八十九年十
        月起即未履行和解契約，尚有一百五十一萬元部分尚未清償，被告候秀鑾為
        連帶保證人，經原告屢次催討，被告二人均不置理，爰依和解契約及連帶保
        證之規定，訴請被告連帶給付上揭款項及利息。
  （三）證據：提出和解書為證。
二、被告方面：
  （一）聲明：原告之訴駁回。
  （二）陳述：伊並不否認和解書之真正，對原告請求之金額亦無意見，並願拋棄期
        限利益。惟當初簽訂和解書時有言明被告如果經濟狀況良好時，就會依約付
        錢，現在被告工作不順利，原告就不能一直要求被告還錢。
    理    由
一、原告起訴主張其與被告乙○○就本院八十八年度訴字第二五七號清償借款事件簽
    立和解書。依該和解書，被告乙○○應自八十八年八月起，每月給付原告三萬五
    千元整，至二百萬元全部清償為止，惟被告乙○○自八十九年十月起即未履行和
    解契約，尚有一百五十一萬元部分尚未清償，被告候秀鑾為連帶保證人，經原告
    屢次催討，被告二人均不置理，爰依和解契約及連帶保證之規定，訴請被告連帶
    給付上揭款項及利息。被告則以當初簽訂和解書時有言明被告如果經濟狀況良好
    時，就會依約付錢，現在被告工作不順利，原告就不能一直要求被告還錢等語置
    辯。
二、查原告主張之事實，業據其提出與所述相符之和解書為證，並為被告所不爭執，
    應認原告前揭主張為真實。至被告雖辯稱當初簽訂和解書時有言明被告如果經濟
    狀況良好時，就會依約付錢，現在被告工作不順利，原告就不能一直要求被告還
    錢等詞，惟此為原告所否認，且遍查和解書之內容，亦未規定有被告在經濟狀況
    良好時始負有給付之義務，故被告徒以個人經濟狀況抗辯，尚不得執以對抗原告
    。又被告於本院九十二年二月十一日言詞辯論時既對原告所請求之一百五十一萬
    元無意見，並願拋棄期限利益，從而，原告本於和解契約及連帶保證之法律關係
    ，訴請被告二人連帶清償如主文第一項之金額一百五十一萬元部分，依法即無不
    合，應予准許。
三、末按給付有確定期限者，債務人自期限屆滿時起，負遲延責任。又遲延之債務，
    以支付金錢為標的者，債權人得請求依法定利率計算之遲延利息。民法第二百二
    十九條第一項、第二百三十三條第一項前段分別定有明文。本件關於被告應給付
    之和解金額，其中如附表編號一所示部分，其債權金額為自八十九年十月二十日
    至九十一年十二月二十日止，共計九十四萬五千元，均已屆清償期，原告請求自
    九十二年一月七日起至清償日止之遲延利息，於法尚無不合，應予准許。至如附
    表編號二所示債權金額三萬五千元部分，其清償期為九十二年一月二十日，依前
    揭法文規定，被告應自上開清償期屆至時起始負遲延責任，則原告關於該部分價
    金遲延利息之請求，應自上開清償期翌日即九十二年一月二十一日起算，而附表
    編號三所示九十二年二月二十日起至原定全部清償完畢止之債權金額五十三萬元
    部分，被告於九十二年二月十一日言詞辯論時拋棄期限利益，視為全部到期，則
    原告關於該部分價金遲延利息之請求，應自清償期翌日即九十二年二月十二日起
    算，原告請求均自九十二年一月一日起算之遲延利息，於法尚有未合，其超過部
    分，不應准許。
四、從而，原告依和解契約及連帶保證之法律關係，請求被告給付一百五十一萬元及
    如附表所示之利息，為有理由，應予准許，逾此部分之請求，為無理由，應予駁
    回。
五、本件事證已臻明確，兩造其餘攻擊防禦方法，核與本件判決結果不生影響，爰不
    另一一論述，附此敘明。
六、結論：本件原告之訴為一部有理由，一部無理由，依民事訴訟法第七十九條但書
    、第八十五條第二項，判決如主文。
中      華      民      國    九十二    年      二      月    二十五    日
                                  臺灣苗栗地方法院民事庭
~B法      官  黃建都
右為正本係照原本作成。
如對本判決上訴，須於判決送達後廿日內向本院提出上訴狀。
~B法院書記官  張茹茵
中      華      民      國    九十二    年      二      月    二十五    日
~F0
附表：
┌───┬────────┬──────────────────┐
│編  號│債  權  金  額  │利息（計算期間及利率）              │
│      │（新臺幣）      │                                    │
├───┼────────┼──────────────────┤
│  一  │九十四萬五千元  │自九十二年一月七日起至清償日止，    │
│      │                │按年息百分之五計算。                │
├───┼────────┼──────────────────┤
│  二  │三萬五千元      │自九十二年一月二十一日起至清償日止，│
│      │                │按年息百分之五計算。                │
├───┼────────┼──────────────────┤
│  三  │五十三萬元      │自九十二年二月十二日起至清償日止，按│
│      │                │年息百分之五計算。                  │
└───┴────────┴──────────────────┘


司法院資訊處製作；財團法人民間司法改革基金會備份。
